臺灣高等法院高雄分院刑事裁定
111年度抗字第165號
抗  告  人  
即受刑人    鄭博仁



上列抗告人因聲請定其應執行刑案件，不服臺灣高雄地方法院中
華民國111年5月10日裁定(111年度聲字第717號)，提起抗告，本
院裁定如下：
    主  文
抗告駁回。
    理  由
一、抗告意旨略以：抗告人全部案件經判決確定後，依法向最後
    事實判決法院之檢察官聲請數罪併罰定應執行刑，並分別經
    高等檢察署高雄分署以111年度執聲字第240號聲請，及高雄
    地方法院(111年度聲字第717號)裁定應執行刑5年4月。然本
    案裁定附表編號6（詐欺取財罪）之犯罪日期為民國106年6
    月5日，應在111年度執聲字第240號數罪裁判確定前所犯（1
    07年9月27日），故應與此裁定合併，但卻沒有，請撤銷本
    裁定，重為裁定，俾保抗告人權益云云。
二、原裁定以抗告人即受刑人鄭博仁因犯如原裁定附表所示各罪
    ，經分別判決確定，且抗告人已具狀請求檢察官就其所犯得
    易科罰金之罪與不得易科罰金之罪聲請定應執行刑，因而認
    檢察官聲請為正當，依刑事訴訟法第477條第1項，刑法第50
    條第1項但書、第2項、第53條、第51條第5款規定，裁定應
    執行有期徒刑5年4月在案。
三、按數罪併罰案件之實體裁判確定後，即生實質之確定力，除
    因增加經另案判決確定合於數罪併罰之其他犯罪，或原定應
    執行刑之數罪中有部分犯罪，因非常上訴、再審程序而經撤
    銷改判，或有赦免、減刑等情形，致原裁判定刑之基礎已經
    變動，或其他客觀上有責罰顯不相當之特殊情形，為維護極
    重要之公共利益，而有另定應執行刑之必要者外，法院應受
    原確定裁定實質確定力之拘束。已經定應執行刑確定之各罪
    ，除上開例外情形外，法院再就該各罪之全部或部分重複定
    其應執行刑，前、後二裁定對於同一宣告刑重複定刑，行為
    人顯有因同一行為遭受雙重處罰之危險，自屬違反一事不再
    理原則，不以定刑之各罪範圍全部相同者為限（最高法院11
    1年度台抗字第33號裁定意旨參照）。經查：
　㈠抗告人所犯如原裁定附表編號6所示之罪之犯罪日期為106年6
    月5日，固然係在本院111年度聲字第498號裁定（臺灣高等
    檢察署高雄檢察分署111年度執聲字第240號）附表所示各罪
    最早確定日（107年9月27日）前所犯，惟原裁定附表編號6
    所示之罪與同附表編號7至9所示之罪，業經本院109年度上
    訴字第164號、109年度上訴字第165號判決合併定執行刑為
    有期徒刑3年10月，並經最高法院以110年度台上字第333號
    、110年度台上字第335號判決駁回上訴而確定等情，有各該
    判決及臺灣高等法院被告前案紀錄表在卷可稽。
　㈡原裁定附表編號6所示之罪曾與他罪合併定執行刑確定，且原
    裁定附表編號6至9所示之罪，均未有經赦免或減刑，或因非
    常上訴或再審程序而撤銷改判者，亦即本院109年度上訴字
    第164號、109年度上訴字第165號判決所定應執行刑之基礎
    並未變動。又原裁定附表編號6所示之罪，苟未拆出與本院1
    11年度聲字第498號裁定附表所示之罪合併更定其應執行刑
    ，在客觀上究竟將導致如何責罰顯不相當之結果，而有更定
    應執行刑必要之例外特殊情形，俱未經抗告人釋明，依卷內
    資料亦難認有此特殊情形存在，自不許將曾經裁定應執行刑
    確定之部分罪刑拆出，另搭配其他罪刑重組而聲請合併更定
    其應執行刑。從而，抗告人請求將原裁定附表編號6所示之
    罪與本院111年度聲字第498號裁定附表所示之罪合併定應執
    行刑，並非適法。
　㈢綜上所述，抗告人執上詞指摘原裁定不當，自屬無據，是本
    件抗告為無理由，應予駁回。　　
據上論結，應依刑事訴訟法第412條，裁定如主文。　
中　　華　　民　　國　　111 　年　　6 　　月　　24　　日
                  刑事第九庭    審判長法  官  莊崑山
                                      法  官  陳明富
                                      法  官  林家聖
以上正本證明與原本無異。
如不服本裁定應於送達後5日內向本院提出再抗告狀。
中　　華　　民　　國　 111　　年　　6 　　月　　24　　日
                                      書記官  王秋淑